臺灣桃園地方法院刑事判決　　　　　　　94年度重訴字第61號
公　訴　人　臺灣桃園地方法院檢察署檢察官
被　　　告　丙○○
　　　　　　　　　　　(
選任辯護人　陽文瑜律師
　　　　　　袁健峰律師
被　　　告　甲○○
選任辯護人　孫志堅律師
上列被告因違反毒品危害防制條例案件，經檢察官提起公訴（九
十四年度偵字第九九四三號），本院判決如下：
    主  文
丙○○共同運輸第一級毒品，處無期徒刑。褫奪公權終身。扣案
如附表所示第一級毒品海洛因及塑膠罐均沒收銷燬之；扣案黑色
手提袋、廠牌為ＲＵＦＡ之灰黑色手提運動袋、黑色手提行李袋
、綠色行李箱各壹個、廠牌為ＯＫＷＡＰ之行動電話壹具及安全
拉環壹袋均沒收。未扣案之運輸毒品所得新臺幣玖萬元沒收，如
全部或一部不能沒收時，以其財產抵償之。
甲○○共同運輸第一級毒品，處有期徒刑拾肆年。扣案如附表所
示第一級毒品海洛因及塑膠罐均沒收銷燬之；扣案黑色手提袋、
廠牌為ＲＵＦＡ之灰黑色手提運動袋、黑色手提行李袋、綠色行
李箱各壹個、廠牌為ＯＫＷＡＰ之行動電話壹具及安全拉環壹袋
均沒收。未扣案之運輸毒品所得新臺幣玖萬元沒收，如全部或一
部不能沒收時，以其財產抵償之。
    事  實
一、甲○○及丙○○均明知毒品海洛因係屬毒品危害防制條例第
    二條第二項第一款所列第一級毒品，並屬行政院依據懲治走
    私條例第二條第四項規定公告之管制進口物品（係「懲治走
    私條例公告管制物品項目及其數額」甲項第四款規定之管制
    進出口物品)， 未經許可不得運輸，亦不得私運進口。緣丙○○於九十四年五月間，因經濟情況欠佳，為其名為「戊○○」綽號「小顧」之友人知悉後，乃詢問丙○○是否願為他
    人自泰國地區運輸第一級毒品海洛因入境臺灣，除先給付新
    臺幣（下同）四萬元外，並言明提供赴泰之來回機票、住宿
    費用，事成後另給付丙○○新臺幣十二至十五萬元之報酬，
    丙○○明知「戊○○」許以高額報酬要其專程至泰國地區攜
    帶返臺之行李箱內藏有屬禁止運輸及私運進口之毒品海洛因
    ，竟因貪圖報酬而應允之。而甲○○係於九十四年三月間經
    由名為「丁○○」綽號「小黑」之友人介紹而與丙○○相識
    。嗣於九十四年五月間某日，甲○○與丙○○、戊○○、丁○○共同出遊，戊○○乃詢問甲○○是否願為他人自泰國地
    區運輸第一級毒品海洛因入境臺灣，並言明除先給付五萬元
    予甲○○及提供赴泰之來回機票、住宿費用，事成後另給付
    甲○○十萬元之報酬，甲○○明知「戊○○」許以高額報酬
    要其專程至泰國地區攜帶屬禁止運輸及私運進口之第一級毒
    品海洛因，竟亦因貪圖報酬而應允之。嗣戊○○與丙○○、
    甲○○相約於同月二十三日晚上在某處見面，席間戊○○告
    知渠二人赴泰國後，丁○○至渠等住房交付罐裝第一級毒品
    海洛因，渠等需將之平均攜帶返臺，戊○○並分別交付四萬
    元、五萬元予丙○○、甲○○，另交付廠牌為ＯＫＷＡＰ內
    置有晶片卡之行動電話一具予丙○○以為聯絡運輸毒品事宜
    所用，丙○○、甲○○乃與戊○○、丁○○共同基於運輸及
    私運屬管制進口物品之毒品海洛因進入中華民國境內之共同
    犯意聯絡及行為分擔，丙○○、甲○○於同月二十三日二十
    二時二十分許，共同搭乘中華航空ＣＩ－○六五號號班機前
    往泰國曼谷，於翌（二十四）日凌晨一時許抵達曼谷後，旋
    入住ＲＯＹＡＬ　ＯＲＣＨＩＤ　ＳＨＥＲＡＴＯＮ飯店，
    嗣於同年月二十八日凌晨某時，戊○○先撥打前揭交付丙○○廠牌為ＯＫＷＡＰ之行動電話，告知請其開啟房門，丙○○依其指示而為，即見丁○○在其門口，並交付外包裝雖為
    「ＮｕｔｒｉＭａｔｅ　Ｆｉｂｅｒ」、「Ｍｅｄｉｃｒａ
    ｆｔｓ　Ｆｉｓｈ　ｏｉｌ」「Ｅｘｔｒａ　Ｐｌｕｓ　Ｐ
    ｅａｒｌ　Ｃｒｅａｍ」，然實係裝置有第一級毒品海洛因
    之塑膠罐共二十七罐予丙○○、甲○○二人，丙○○即將其
    中十三罐置於其所攜廠牌為ＲＵＦＡ之灰黑色手提運動袋及
    黑色手提運動袋內（所攜第一級毒品海洛因之數量詳如附表
    編號一所示），而甲○○則係將其餘十四罐分置於其所攜之
    黑色手提行李袋及綠色行李箱內（所攜第一級毒品海洛因之
    數量詳如附表一編號二所示），於同日四時五十五分許，丙○○攜帶上開黑色手提袋及廠牌為ＲＵＦＡ之灰黑色手提運
    動袋，甲○○則攜前揭黑色行李袋及綠色行李箱，共同搭乘
    中華航空ＣＩ六九六號號班機返臺，於當日晚上九時三十五
    分許入境桃園中正機場，而共同將第一級毒品海洛因運輸、
    私運進口臺灣得逞。然因法務部臺北市調查處已接獲情資，
    乃會同法務部桃園縣調查站、臺北市憲兵隊人員在桃園中正
    機場守候，嗣於同日晚上十時五十分許，丙○○、甲○○在
    桃園中正機場第一航廈辦理通關手續時，經臺北關稅局稽查
    組人員以Ｘ光檢查儀檢查渠二人所攜之前開行李箱、手提袋
    時察覺確實有異，乃會同臺北市調查處人員檢查，當場自丙○○及甲○○身上查獲如附表所示之物品及安全拉環一袋，
    因而查獲上情。又甲○○於前述私運第一級毒品海洛因入境
    為警查獲後，於臺灣桃園地方法院檢察署檢察官偵查中，經
    檢察官事先同意，供出該案其他共犯丁○○之犯罪事證，因
    而使檢察官得以順利追訴前開共犯。
二、案經法務部調查局臺北市調查處移送臺灣桃園地方法院檢察
    署檢察官偵查起訴。
    理   由
一、訊之被告丙○○、甲○○固不否認有攜帶前揭內置有第一級
    毒品海洛因手提袋、行李箱自泰國搭機返臺，惟於本院審理
    時均矢口否認有何運輸第一級毒品海洛因之犯行，辯稱：渠
    等不知所攜回之物品為第一級毒品海洛因云云。本院經查：
  (一)被告丙○○、甲○○確有於九十四年五月間，因戊○○許以
    高額報酬之故，而應允共同前往泰國，行前戊○○除分別交
    付四萬元、五萬元予被告丙○○、甲○○外，另交付廠牌為
    ＯＫＷＡＰ行動電話一具予被告丙○○，以供渠等聯絡之用
    ，被告丙○○、甲○○即於同年月二十三日啟程前往泰國，
    嗣於同年月二十八日凌晨，由丁○○至被告二人住宿飯店交
    付扣案內置有不明白色粉末之塑膠罐共二十七罐予被告二人
    ，被告丙○○即將其中十四罐分置於其所攜廠牌為ＲＵＦＡ
    之灰黑色手提運動袋及黑色手提袋內，而被告甲○○則係將
    其餘十三罐分置於其所攜之黑色手提行李袋及綠色行李箱內
    後，於同年月二十八日共同搭乘中華航空ＣＩ六九六號號班
    機返臺，於當日晚上九時三十五分許入境桃園中正機場等情
    ，業據被告二人於警詢、偵查及本院審理時供述明確，並有
    被告二人之旅客入出境紀錄查詢表、中正國際機場入出境服
    務站檢查通知單、臺北國稅局稽查組Ｘ光檢查儀注檢行李報
    告表各一份在卷足憑，此外，復有供聯絡運輸毒品事宜用之
    廠牌為ＯＫＷＡＰ之行動電話手機一具、被告丙○○用以私
    藏夾帶運輸毒品用之黑色手提袋、廠牌為ＲＵＦＡ灰黑色手
    提袋各一個及被告甲○○用以私藏夾帶運輸毒品用之黑色手
    提行李袋、綠色行李箱各一個扣案可佐。而前揭不明白色粉
    末經送請法務部調查局鑑定結果，認確屬第一級毒品海洛因
    無訛，亦有法務部調查局調科壹字第○八○○○九六○三及
    000000000號鑑定通知書各一紙在卷足憑。
 (二) 被告二人雖於本院審理時均稱：渠等認「小顧」委請代為攜
    之物品為瓶瓶罐罐的健康食品，不知為第一級毒品海洛因云
    云，被告甲○○另辯稱：當時為航警局警員查獲其所託運之
    行李箱後，伊還有主動告知航警局人員隨身所行李袋中尚有
    相同之罐子，顯見伊確實不知所攜物品為海洛因云云。然：
  1.訊之被告丙○○就其與被告甲○○此次赴泰之目的即係為攜
    帶第一級毒品返臺乙節，業於警詢中供稱：伊不知道扣案毒
    品來源，只知道係綽號「小顧」之男子要伊前往泰國將該批
    毒品帶回臺灣，至於帶回臺灣交予小顧後做何用途伊不清楚
    ；「小顧」係伊先前工作認識，大約在九十四年五月中旬時
    ，「小顧」主動詢問伊是否缺錢，是否願意由他代為安排旅
    遊行程及代訂機票食宿等至泰國幫忙攜帶海洛因毒品回臺灣
    ，伊因經濟窘迫而應允之，在同年月二十三日「小顧」有約
    伊及甲○○見面，告知在赴泰後第一或五天，屆時會有人將
    二十幾罐海洛因毒品丟在渠等同住飯店房間門口，要伊與甲○○平分帶回臺灣等語明確（詳見九十四年度偵字第九九四
    三號卷第五、六頁），而警方確分於被告丙○○、甲○○所
    攜及托運之行李袋內，各查獲有十三、十四瓶內置有第一級
    毒品海洛因之塑膠罐乙節，已如前述，此亦與被告丙○○於
    警詢中所述其與被告甲○○係將所他人交付之第一級毒品海
    洛因平分帶回臺灣情節相吻合，且被告丙○○於本院九十四
    年九月二十七日調查時亦陳稱於調查站所作之筆錄均屬實在
    並無遭刑求或非出於自願之陳述等語明確，綜上所述，堪認
    被告丙○○於警詢所述與事實相符，應值採信。
  2.而被告甲○○於警詢時亦坦言：於出國前一天，「小顧」與
    被告丙○○一起來找伊，伊表示此次出國沒有零用錢，「小
    顧」遂交付伊五萬元，「小顧」復向其表示若順利將該等瓶
    罐攜回臺灣，會再給十萬元為代價等語明確，該代價亦足使
    常人認知係要攜帶不法之物品，被告甲○○於本院調查時亦
    表示知悉所攜之物品為違禁物等語明確。且查緝毒品為世界
    各國一致之政策，我國緝毒尤為嚴格，一再宣示嚴查毒品，
    攜帶毒品入境最重可處死刑，被告於九十二年七月間既曾出
    入國境，其對於政府在機場及飛機上的明顯處所張貼之警示
    標語，自難諉為不知。又泰國、緬甸及中南半島金三角等地
    ，為種植毒品產地，亦為毒販輸出毒品海洛因之大宗，乃眾
    所皆知之事實。再者，警方在中正機場屢屢查獲將毒品藏匿
    於身上或行李箱內之運毒者，電視新聞及報紙等媒體對於此
    種案件均會加以報導，被告為高職畢業，其為具有相當智識
    之人，因此，其對於走私毒品者，常利用自中南半島入境之
    遊客，在行李箱中夾帶海洛因等毒品闖關入境之犯罪方式，
    自難諉為不知。況被告甲○○於警詢中就其在泰國之行程供
    稱：伊此次至泰國旅遊均係依旅行社所安排之行程活動，僅
    有於五月二十八日晚間，搭機返臺前一個小時脫團，與被告
    丙○○前往泰國廟宇拜佛等語，雖未說明理由為何，然被告
    丙○○於警詢中已明確陳稱：伊與甲○○在泰國均係跟著旅
    行團之行程活動，直到最後一天即五月二十八日，渠等因為
    害怕運輸毒品被查獲，乃於中午脫團至寺廟拜四面佛，保佑
    此次平安順利將毒品運輸回臺等語明確，是由被告丙○○前
    揭所述，益徵被告甲○○對其所攜物品為第一級毒品海洛因
    乙節亦知之甚詳。
  3.被告二人嗣雖以前詞置辯，惟倘如被告二人所述，「小顧」
    係請渠等代為攜帶瓶瓶罐罐的健康食品，衡以常情，以瓶罐
    包裝之健康食品，顯非易碎物品，依一般經驗法則，僅須以
    一般之空運或海運方式寄送即可達成其目的，何須大費周章
    另行支付被告二人機票及食宿等費用請被告二人千里迢迢前
    往泰國攜回，甚而允諾於將該瓶罐攜回臺灣即可獲取高酬？
    此實與常情不符。是被告二人前揭所辯，自難採信。
  4.再者，另就被告甲○○辯稱：當時為航警局警員查獲其所託
    運之行李箱後，伊還有主動告知航警局人員隨身所行李袋中
    尚有相同之罐子乙節，依卷附臺北國稅局稽查組Ｘ光檢查儀
    注檢行李報告表（九十四年度偵字第九九四三號第四十八頁
    ）所載之查獲經過觀之，警方人員係先帶同被告甲○○及其
    隨身所攜行李至入境海關檢查室北邊辦公室後，被告甲○○
    托運行李係經由其他團員帶至六號綠線臺通關後，再至上開
    辦公室，是搜索經過非如被告所述之先查驗其托運行李，且
    訊之證人即查獲本案之法務部調查局臺北市調查處調查員乙○○於本院審理時證稱：「我們查獲的程序是會檢查所有的
    行李，不會有被告（甲○○）所言的情形」等語明確，是被
    告甲○○前揭所辯，亦難採信。
  (三)至被告丙○○之選任辯護人為被告丙○○辯護稱：被告丙○○為警查獲後，有主動供出本件係由名為「戊○○」之男子
    指使，因而使檢察官得以追訴該案之其他共犯，主張本件應
    有證人保護法第十四條第一項之適用等語。惟訊之證人乙○○於本院審理時證稱：「本件係由國際合作的情資，才展開
    偵查，情資是由澳洲警察局傳來內容是緬甸的仰光有查獲毒
    品，據共犯供述是由戊○○所指使的，所以我們對戊○○展
    開偵查」等語明確，且法務部調查局臺北市調查處早於本案
    案發前之九十四年四月即向臺灣臺北地方法院檢察署檢察官
    申請之就顧某所使用之行動電話聲請通訊監察，並經臺灣臺
    北地方法院檢察署察檢察官於同年月二十日核發，此亦有臺
    灣臺北地方法院檢察署九十四年度他字第二八三六號卷宗足
    憑，是綜合上情以觀，早於被告丙○○供承本案係由名為戊○○之人指使前，檢察官即已對顧某展開偵查，是自非因由
    被告丙○○之供述使始檢察官得以追訴該案其他共犯，故自
    無證人保護法第十四條第一項之適用，附此敘明之。
  (四)另本件係由名為「戊○○」之男子出面邀約被告二人前往泰
    國運輸第一級毒品海洛因入境臺灣，並由另名名為「丁○○
    恆」之男子在泰國交付第一級毒品海洛因與被告二人，已如
    前述，而被告丙○○於警詢時供稱：戊○○年約三、四十歲
    ，被告甲○○於警詢時則稱：丁○○綽號即為小黑，係一中
    年人等語明確，是足認「戊○○」及「丁○○」均已成年，
    而無庸依法加重被告罪刑，併此敘明。
二、綜上所述，本件事證明確，被告二人所辯，無非事後推諉卸
    責之詞，不足採信，被告二人犯行洵堪認定，應依法論科。
三、按毒品海洛因係毒品危害防制條例第二條第二項第一款規定
    之第一級毒品，且屬行政院依懲治走私條例第二條第四項公
    告之「管制物品及其數額」甲項第四款所列之管制進出口物
    品。又懲治走私條例第二條第一項所謂私運管制物品進口，
    係指由國外或自大陸地區私運管制物品，進入臺灣地區而言
    ；輸入之既遂與未遂，又以是否已進入國界為標準；而運輸
    毒品罪祇以所運輸之毒品已實施運送為已足，並非以運扺目
    的地為完成犯罪之要件，換言之，區別該罪既遂、未遂之依
    據，應以已否起運為準，既已起運，構成該罪之輸送行為即
    已完成，不以達到目的地為既遂條件。查被告二人自泰國曼
    谷私運、運輸毒品海洛因抵達我國中正機場，雖於通關時，
    即為警查獲，但其人二人既已搭機抵達中正機場，並下機進
    入我國領域內（含上開行李），其等私運管制物品毒品海洛
    因進口及運輸毒品海洛因之行為皆已經完成。核被告二人所
    為，均係犯毒品危害防制條例第四條第一項之運輸第一級毒
    品罪及懲治走私條例第二條第一項之私運管制物品進口罪。
    被告二人所為之持有第一級毒品海洛因之低度行為為運輸第
    一級毒品海洛因之高度行為所吸收，均不另論罪。又本案係
    共犯即名為「戊○○」許以報酬邀約被告二人走私毒品海洛
    因入境，並由名為「丁○○」負責在泰國將第一級毒品交付
    予被告二人，足見被告二人與名為「丁○○」、「戊○○」
    二人，互有犯意聯絡及行為分擔，均為共同正犯。被告二人
    所犯前開二罪名，乃以一行為而同時觸犯之，為想像競合犯
    ，應依刑法第五十五條之規定，從一重之運輸第一級毒品罪
    處斷。另按「第二條所列刑事案件之被告或犯罪嫌疑人，於
    偵查中供述與該案案情有重要關係之待證事或其他共犯之犯
    罪事證，因而使檢察官得以追訴該案之其他共犯者，以經檢
    察官事先同意者為限，就其因供述所涉之犯罪，減輕或免除
    其刑」，證人保護法第十四條第一項定有明文。查訊之證人
    乙○○於本院審理中證稱：在偵查戊○○時，即已知悉丁○○有參與，且在查獲本案之前，即已透過戊○○知悉丁○○
    之綽號即為小黑等語明確，然就丁○○部分是否已由檢察官
    指揮偵辦，則答以：不記得有沒有提到丁○○的部分等語明
    確，而依卷附資料觀之，檢察官於查獲本案被告甲○○前並
    無任對丁○○展開偵查之作為，迄九十四年九月二十二日法
    務部調查局臺北市調查處始將丁○○列為犯罪嫌疑人移送臺
    灣桃園地方法院檢察署，此有該處九十四年九月二十二日移
    送書一份足憑，而該移送書內亦確將被告甲○○之供述列為
    證據之一，綜上所述，堪認本案實係因被告甲○○於檢察官
    偵查中，供述至泰國運輸海洛因返臺之共犯丁○○事證（詳
    見九十四年度偵字第九九四三號卷第一百零八頁），而使檢
    察官得以追訴其他共犯，且檢察官亦於訊問筆錄表示同意被
    告甲○○有證人保護法第十四條第一項之適用（詳見九十四
    年度偵字第九九四三號卷第一百十二頁），是依首揭說明，
    被告甲○○所為核與前揭法條之規定相符，並符合證人保護
    法鼓勵證人勇於出面作證，以利犯罪之偵查、審判之立法意
    旨，自應依證人保護法第十四條第一項規定減輕其刑。爰審
    酌被告二人僅因貪圖個人小利，即鋌而走險運輸數量甚鉅之
    第一級毒品海洛因入境臺灣，對社會治安危害甚鉅，惟念渠
    等並非首謀，其惡性尚與運輸毒品之大盤、中盤毒梟不同等
    一切情狀，分別量處如主文所示之刑，併就被告丙○○部分
    依法宣告褫奪公權終身，以示懲儆。
四、沒收部分：
    按基於共同犯罪行為，應由共犯各負全部責任之理論，從而
    被告丙○○私運回臺如附表編號一所示之毒品海洛因及被告
    甲○○夾帶入境如附表編號二所示之毒品海洛因，均屬第一
    級毒品，應依毒品危害防制條例第十八條第一項前段規定，
    宣告沒收銷燬之；另用以直接包覆上開扣案第一級毒品海洛
    因之如附表所示之塑膠罐共二十七罐，於送請法務部調查局
    鑑驗時，經該局鑑驗人員以傾倒，必要時輔以刮勺刮取之方
    式，儘可能將包裝袋內毒品與包裝袋分離後分別秤重，所得
    之毒品重量稱為淨重，包裝袋重量則以空包裝重稱之，然無
    論以上開何種方式分離，原送驗包裝袋內均仍會有微量毒品
    成分殘留，此為本院辦理毒品案件所知悉，是上開用以直接
    包覆所運輸毒品之塑膠罐二十七罐，顯無法與其盛裝之毒品
    完全析離，因之，應併依毒品危害防制條例第十八條第一項
    前段之規定宣告沒收銷燬之。次按毒品危害防制條例第十九
    條第一項關於沒收之規定，係採義務沒收主義。故凡犯同條
    例第四條至第九條、第十二條、第十三條或第十四條第一項
    、第二項之罪者，其供犯罪所用之物或因犯罪所得之財物，
    且屬犯人所有者，即應依該規定沒收（最高法院九十三年度
    臺上字第一三六○號、第一三六五號判決意旨參照）。另自
    被告丙○○身上所起出之廠牌為ＯＫＷＡＰ之行動電話一具
    ，係共犯戊○○所有，於被告丙○○啟程赴泰國前交付予被
    告丙○○供聯絡運輸毒品事宜所用之物，而共犯戊○○亦確
    於被告丙○○在泰國之際，撥打上開行動電話與被告丙○○
    聯絡交付第一級毒品海洛因乙節，業據被告丙○○於警詢中
    供述甚詳，是該行動電話屬共犯戊○○所有，且係供渠等犯
    罪所用之物，另扣案之如附表一、二所示之黑色手提袋、廠
    牌為ＲＵＦＡ之灰黑色手提運動袋、黑色手提行李袋、綠色
    行李箱各一個，亦屬供運輸毒品所用之物，至扣案之安全拉
    環乙袋，被告二人於本院審理時均表示原係用以固封扣案塑
    膠罐所用，是自亦屬供被告二人運輸毒品所用，然既已取下
    ，自無無法與前揭上有殘留第一級毒品海洛因之塑膠罐分離
    之情形，是爰均依毒品危害防制條例第十九條第一項之規定
    ，宣告沒收。又上開物品既經扣案，自無全部或一部不能沒
    收之情形，即無庸依同條項之規定另諭知如全部或一部不能
    沒收時，追徵其價額或以其財產抵償之。被告二人此次運輸
    毒品，被告丙○○實際自共犯「戊○○」取得四萬元，而被
    告甲○○則係向共犯「戊○○」取得五萬元之現金，此據被
    告二人供述在卷，自屬其二人因本件運輸第一級毒品犯罪所
    得之財物，雖未扣案，惟揆諸前揭說明，爰依同條例第十九
    條第一項規定宣告沒收，如全部或一部不能沒收時，以其財
    產抵償之。又被告二人雖於警詢中自承運輸第一級毒品海洛
    因成功後可分得十至十五萬元不等之報酬，惟被告二人均尚
    未實際取得該等報酬，自無庸對之宣告沒收。至於共犯戊○○提供予被告二人之臺灣與泰國間之來回機票，係屬其等進
    行本案運輸毒品犯罪之必要交通支出，非供其等運輸毒品犯
    罪之用，亦非屬被告二人運輸毒品所得之對價，難認與其等
    本案運輸毒品犯罪有直接關聯性，尚不得依毒品危害防制條
    例第十九條第一項規定宣告沒收；另警方雖於被告甲○○身
    上起出廠牌為ＳＡＧＥＭ及ＯＫＷＡＰ之行動電話各一具，
    被告甲○○固坦承上開行動電話為其所有，然尚乏證據證明
    該二具行動電話係預備或供本件運輸毒品所用，是亦不得依
    毒品危害防制條例第十九條第一項規定宣告沒收，併此敘明
    之。
五、據上論斷，應依刑事訴訟法第二百九十九條第一項前段，毒
    品危害防制條例第四條第一項、第十八條第一項前段、第十
    九條第一項，懲治走私條例第二條第一項、第十一條，證人
    保護法第十四第一項、刑法第十一條、第二十八條、第五十
    五條、第三十七條第一項，判決如主文。
本案經檢察官廖先志到庭執行職務。
中    華    民    國   九十四  年  十二  月  十九     日
                    臺灣桃園地方法院刑事第十庭
                          審判長法  官  江德民
                                法  官  許炎灶
                                法  官  柯姿佐
以上正本證明與原本無異。
如不服本判決，應於判決送達後10日內向本院提出上訴狀（應附
繕本），上訴於臺灣高等法院。
  　　　　　　　　　　　　　　　書記官　張淑芬
中    華    民    國   九十四  年  十二  月  二十     日
附錄論罪科刑法條
毒品危害防制條例第4條第1項
製造、運輸、販賣第一級毒品者，處死刑或無期徒刑；處無期徒
刑者，得併科新臺幣 1 千萬元以下罰金。
附表
┌──┬─────┬─────────┬──────┬───────┐
│    │          │所攜第一級毒品海洛│包裝第一級毒│              │
│標號│ 攜 帶 人 │因之重量、純度等  │品洛因之物品│  其他扣案物  │
├──┼─────┼─────────┼──────┼───────┤
│    │          │驗餘淨重一千九百七│外包裝為Nutr│黑色手提袋一個│
│一  │ 丙 ○ ○ │十五點五九公克，純│imate Fiber │、廠牌為RUFA之│
│    │          │度為百分八十二點二│之塑膠罐四罐│灰黑色手提運動│
│    │          │三，純質淨重一千六│            │袋一個及廠牌為│
│    │          │百二十四點五三公克│外包裝為Medi│OKWAP之行動電 │
│    │          │                  │crafts Fish │話一具        │
│    │          │                  │OIL之塑罐五 │              │
│    │          │                  │罐          │              │
│    │          │                  │            │              │
│    │          │                  │外包裝為Extr│              │
│    │          │                  │a Plus Pearl│              │
│    │          │                  │CREAM之塑罐 │              │
│    │          │                  │四罐        │              │
├──┼─────┼─────────┼──────┼───────┤
│    │          │驗餘淨重二千○五十│外包裝為Nutr│黑色手提行李袋│
│二  │ 甲 ○ ○ │九點五八公克，純度│imate Fiber │一個、綠色行李│
│    │          │為百分八十一點四七│之塑膠罐五罐│箱一個        │
│    │          │，純質淨重一千六百│            │              │
│    │          │七十七點九四克    │外包裝為Medi│              │
│    │          │                  │crafts Fish │              │
│    │          │                  │OIL之塑罐四 │              │
│    │          │                  │罐          │              │
│    │          │                  │            │              │
│    │          │                  │外包裝為Extr│              │
│    │          │                  │a Plus Pearl│              │
│    │          │                  │CREAM之塑罐 │              │
│    │          │                  │五罐        │              │
└──┴─────┴─────────┴──────┴───────┘
